【裁判字號】    90,訴,266
【裁判日期】    901019
【裁判案由】    違反毒品危害防制條例
【裁判全文】
臺灣花蓮地方法院刑事判決                            九十年度訴字第二六六號
    公  訴  人  臺灣花蓮地方法院檢察署檢察官
    被      告  甲○○
右列被告因違反毒品危害防制條例案件，經檢察官提起公訴（九十年度毒偵緝字第一
五三號、九十年度偵緝字第七七號），本院判決如左：
    主  文
甲○○施用第一級毒品，處有期徒刑拾壹月。
扣案之第一級毒品海洛因壹小包（淨重零點零貳公克），沒收併銷毀之。
    事  實
一、甲○○有違反麻醉藥品管理條例（非法販賣、施用）、槍砲彈藥刀械管制條例等
    犯罪前科，前並因施用毒品案件，經本院裁定送臺灣花蓮勒戒所觀察、勒戒後，
    認無繼續施用毒品之傾向，由臺灣花蓮地方法院檢察署檢察官於八十九年四月十
    九日以該署八十九年度毒偵字第三二九號處分不起訴確定。詎甲○○復基於施用
    第一級毒品及第二級毒品之犯意，於八十九年十一月二十六日，在花蓮縣花蓮市
    ○○路居所，同時非法施用第一級毒品海洛因及第二級毒品安非他命各一次。其
    後於同年月二十七日晚上九時四十分許，甲○○駕駛車號Ｌ三─五一五五號自用
    小客車搭載鄭景隆（業於九十年五月三日死亡，另經檢察官為不起訴處分）行經
    台九線公路花蓮縣警察局新城分局富世派出所前，因未接受路檢而經警圍捕查獲
    ，並於前揭小客車上扣得第一級毒品海洛因（淨重零點零二公克）、針筒、軟管
    各一支、已使用過之美娜水、馬林水各一瓶。
二、案經花蓮縣警察局新城分局報告台灣花蓮地方法院檢察署檢察官偵查起訴。
    理  由
一、右揭事實，業據被告甲○○於本院審理時坦承不諱，而被告經警採尿送驗結果，
    確呈安非他命及嗎啡陽性反應，此有花蓮縣衛生局煙毒尿液檢驗成績書、慈濟大
    學濫用藥物檢驗中心檢驗總表各一紙在卷可參，而查扣之白色粉末經送法務部調
    查局鑑驗結果，確含第一級毒品海洛因成分，亦有該局00000000號鑑定
    通知書一份存卷可按。而海洛因係嗎啡經化學合成之半人工合成品，其藥（毒）
    性高於嗎啡，經吸食或注射進入人体，藉由人體代謝系統之新陳代謝，分解成藥
    （毒）性較低之嗎啡，由尿液排出人體，故於尿液中，以嗎啡成份檢出，此有憲
    兵司令部七十九年六月一日（七九）鑑驗字第○二七三號函、八十年六月十七日
    （八○）鑑驗字第二八一五號函、暨法務部調查局八十年三月二十八日（八○）
    發技一字第一八九八號函可稽，且按海洛因經注射入人體後，約百分之八十於二
    十四小時內自尿中排出，一般而言，尿液中能否驗出嗎啡陽性反應與其投與量、
    投與途徑、採尿時間、個人體質、及檢驗方法之靈敏度有關，國外曾有文獻報導
    注射六毫克之海洛因鹽酸鹽，其代謝物嗎啡之平均可檢出時限約為二十六小時。
    另嗎啡經注射入人體後，百分之九十以上於二十四小時內自尿中排出，國外曾有
    文獻報導注射二十毫克之嗎啡硫酸鹽，其嗎啡之平均可檢出時限約為四十五小時
    ，此亦有行政院衛生署藥物食品檢驗局八十一年九月八日（八一）藥檢一字第八
    一一四八八五號函可參。另吸用安非他命者，其於吸食後九十六小時（即四日）
    內所採之尿液，雖經人體代謝作用，仍可能被檢出殘餘安非他命劑量，此有行政
    院衛生署藥物食品檢驗局八十一年藥一字第○○一一五六號函可稽，足徵被告前
    揭自白應與事實相符，堪予採信。又被告前因施用毒品案件，經本院裁定送臺灣
    花蓮勒戒所觀察、勒戒後，認無繼續施用毒品之傾向，由臺灣花蓮地方法院檢察
    署檢察官於八十九年四月十九日以該署八十九年度毒偵字第三二九號處分不起訴
    確定，有台灣花蓮地方法院檢察署刑案資料查註紀錄表、台灣高等法院被告全國
    前案紀錄表各一份附卷可憑，是被告係於五年內再犯毒品危害防制條例第十條第
    一、二項之罪，本件事證明確，被告犯行堪予認定。
二、核被告甲○○所為，係犯毒品危害防制條例第十條第一項施用第一級毒品罪及第
    十條第二項施用第二級毒品罪；其施用前後持有海洛因、安非他命之低度行為，
    應為施用海洛因、安非他命之高度行為所吸收，不另論罪。又被告係同時施用第
    一級毒品海洛因及第二級毒品安非他命，以一行為觸犯上開二罪名，應依想像競
    合犯之規定，從一重之施用第一級毒品罪處斷。檢察官認應數罪併罰，容有未洽
    。爰審酌被告犯罪之動機、手段、施用毒品之次數、所生之危害，及事後坦承犯
    行，態度尚稱良好等一切情狀，量處如主文所示之刑。
三、扣案第一級毒品海洛因一小包（淨重零點零二公克），依毒品危害防治條例第十
    八條第一項前段，不問屬於犯人與否，沒收併銷毀之。至其餘扣案物並非違禁物
    ，被告亦否認為其所有，此外，復查無其他積極證據足資證明係被告所有用以供
    犯罪之物，爰不予宣告沒收，附此敘明。
據上論斷，應依刑事訴訟法第二百九十九條第一項前段，毒品危害防制條例第十條第
一項、第二項、第十八條第一項前段，刑法第十一條前段、第五十五條，判決如主文
。
本案經檢察官李子春到庭執行職務。
中      華      民      國    九十      年      十      月     十九     日
                                    台灣花蓮地方法院刑事庭
                                        法  官  陳  世  博
右正本證明與原本無異。
如對本判決不服，應於送達後十日內，向本院提出上訴狀。（應抄附繕本）告訴人或
被害人如對於本判決不服者，應具備理由請求檢察官上訴，其上訴期間之計算係以檢
察官收受判決正本之日期為準。
                                        法院書記官
中      華      民      國    九十      年      十      月    十九      日
附錄本判決論罪之法律條文：
毒品危害防治條例第十條：
施用第一級毒品者，處六月以上五年以下有期徒刑。
施用第二級毒品者，處三年以下有期徒刑。


司法院資訊處製作；財團法人民間司法改革基金會備份。
